【裁判字號】    98,裁,2284
【裁判日期】    980924
【裁判案由】    稅捐稽徵法
【裁判全文】
最  高  行  政  法  院  裁  定
                                      98年度裁字第2284號
再 審原 告  英屬維京群島商．漢登企業有限公司台灣分公司
代  表  人  甲○○
訴訟代理人  林昇平
            李佳華
再 審被 告  財政部臺北市國稅局
代  表  人  乙○○
上列當事人間稅捐稽徵法事件，再審原告對於中華民國98年5月2
1日本院98年度判字第526號判決，依行政訴訟法第273條第1項第
1款及第2款規定提起再審之訴部分，本院裁定如下：
    主  文
再審之訴駁回。
再審訴訟費用由再審原告負擔。
    理  由
一、按提起再審之訴，應依行政訴訟法第277條第1項第4款之規
    定表明再審理由，此為必須具備之程式。所謂表明再審理由
    ，必須指明確定判決有如何合於法定再審事由之具體情事，
    始為相當。倘僅泛言有何條款之再審事由，而無具體情事者
    ，尚難謂已合法表明再審理由。如未表明再審理由，法院無
    庸命其補正。又行政訴訟法第273條第1項第1款所謂「適用
    法規顯有錯誤」，係指依確定的事實適用法規錯誤而言，並
    不包括認定事實有關的瑕疵問題。
二、緣再審原告經人檢舉於民國（下同）88年至91年間銷售勞務
    （店面分租予英屬維京群島商銀鯨股份有限公司台灣分公司
    下稱銀鯨公司）金額計新臺幣（下同）5,978,225元（不含
    稅），未依法開立統一發票與實際買受人銀鯨公司，卻將發
    票開立給銀鯨公司所指定之非實際交易對象。案經臺北市稅
    捐稽徵處（下稱臺北市稅捐處）查獲後，移由再審被告審理
    違章成立，乃依稅捐稽徵法第44條規定，按其未依規定給與
    他人憑證，經查明認定之總額5,978,225元處5%罰鍰計298,9
    11元。再審原告不服，循序提起行政訴訟，經臺北高等行政
    法院於96年5月9日以95年度訴字第3604號判決駁回（下稱原
    判決），再審原告仍不服，向本院提起上訴，復經本院於98
    年5月21日以98年度判字第526號判決駁回而告確定（下稱原
    確定判決），再審原告又於98年6月30日以原確定判決有行
    政訴訟法第273條第1項第1款、第2款及第14款所規定之事由
    ，向本院提起再審之訴。
三、本件再審原告主張略以：原確定判決認再審原告未依規定開
    立統一發票予銀鯨公司，卻將發票開立與非實際交易對象之
    消費者，即使非出於故意，亦有疏未注意之過失，逕依司法
    院釋字第275號解釋意旨，遽以推定再審原告有過失，有行
    政訴訟法第273條第1項第1款「適用法規顯有錯誤」之再審
    事由；況依行政罰法第7條之明文規定，本件已不再適用司
    法院釋字第275號解釋之推定過失；原確定判決認再審原告
    與銀鯨公司間之專櫃銷售型態，屬財政部77年4月2日台財稅
    第761126555號函釋之租賃關係，否認買賣法律關係，不但
    認事證錯誤，亦與論理法則有違，有適用民法第345條及第
    421條不當之違背法令，屬行政訴訟法第273條第1項第1款適
    用法規顯有錯誤之再審事由等語。經核原判決係依具體事證
    認定再審原告未依規定開立統一發票予銀鯨公司，卻將發票
    開立與非實際交易對象之消費者，即使非出於故意，亦有疏
    未注意之過失，並非逕依司法院釋字第275號解釋意旨，推
    定再審原告有過失。前揭再審意旨無非以其主觀歧異見解，
    對原判決採憑證據、認定事實之職權行使，指為不當，而對
    於原確定判決究有如何合於行政訴訟法第273條第1項第1款
    所謂「適用法規顯有錯誤」之具體情事，則未據敘明；並泛
    指有行政訴訟法第273條第1項第2款之再審事由，卻未敘述
    任何具體情事，依首揭規定及說明，其再審之訴自非合法。
    至再審原告依行政訴訟法第273條第1項第14款，提起再審之
    訴部分，本院無管轄權，另裁定移送臺北高等行政法院審理
    。
四、依行政訴訟法第278條第1項、第104條、民事訴訟法第95條
    、第78條，裁定如主文。
中    華    民    國    98    年    9     月    24    日
                    最高行政法院第七庭
                        審判長法官  藍  獻  林
                              法官  廖  宏  明
                              法官  張  瓊  文
                              法官  姜  素  娥
                              法官  林  文  舟
以  上  正  本  證  明  與  原  本  無  異
中    華    民    國    98    年    9     月    25    日
                              書記官  邱  彰  德


司法院資訊處製作；財團法人民間司法改革基金會備份。
